臺灣臺北地方法院交通事件裁定　　　　100年度交聲字第501號
原處分機關　臺北市交通事件裁決所
異　議　人
即受處分人　陳彥文
上列異議人即受處分人因違反道路交通管理處罰條例案件，對於
臺北市交通事件裁決所中華民國97年11月4 日所為之處分（原處
分案號：北市裁催字第裁22－C00000000 號）聲明異議，本院裁
定如下：
    主  文
異議駁回。
    理  由
一、按受處分人，不服道路交通管理處罰條例第8 條所定主管機
    關所為之處罰，得於接到裁決書之翌日起20日內，向管轄地
    方法院聲明異議，道路交通管理處罰條例第87條第1 項定有
    明文。又依道路交通管理處罰條例第87條規定向法院聲明異
    議之期間，自裁決送達之翌日起算，並得依法扣除在途期間
    及聲請回復原狀；法院認聲明異議不合法律上之程式或其異
    議權已經喪失者，應以裁定駁回之，但其不合法律上之程式
    可補正者，應先定期命為補正，逾期不補正者，即予駁回，
    道路交通事件處理辦法第11條、第17條亦分別定有明文。次
    按處理違反道路交通管理事件，有關文書送達之程序，依行
    政程序法之規定；送達，於應受送達人之住居所、事務所或
    營業所為之；於應送達處所不獲會晤應受送達人時，得將文
    書付與有辨別事理能力之同居人、受雇人或應送達處所之接
    收郵件人員；前項規定於前項人員與應受送達人在該行政程
    序上利害關係相反者，不適用之，違反道路交通管理事件統
    一裁罰基準及處理細則第5 條、行政程序法第72條第1 項、
    第73條第1 項、第2 項規定甚詳。
二、本件異議人即受處分人陳彥文於民國97年6 月14日下午16時
    許，騎乘車牌號碼HY5 －509 號普通重型機車，行經新北市
    中和區（改制前為臺北縣中和市○○○路與福美路口時，因
    有「紅燈左轉（福祥路左轉福美路）」之違規事實，而經在
    該區○○路旁執行取締交通違規之值勤員警掣單舉發，嗣異
    議人未於應到案日期前向臺北市交通事件裁決所（下稱原處
    分機關）提出申訴或陳述意見，遲至換發駕駛執照時，始發
    現有本件交通違規之罰鍰未繳納，其乃於100 年1 月25日、
    同年3 月8 日方提出申訴，原處分機關經函請原舉發單位即
    新北市政府警察局中和第一分局調查，結果仍認異議人違規
    行為屬實，原處分機關遂仍以異議人有「駕車行經有燈光號
    誌管制之交叉路口闖紅燈」之違規行為，依違反道路交通管
    理處罰條第53條第1 項、第63條第1 項第3 款（原處分漏列
    第3 款），及違反道路交通管理事件統一裁罰基準及處理細
    則第43條、第44條及第67條等規定，維持97年11月4 日所裁
    決之決定，即裁處異議人罰鍰4,500 元，並記違規點數3 點
    。
三、聲明異議意旨略以：當天異議人騎乘機車搭載其妻子行經中
    和區○○路欲右轉福祥路至大潤發賣場購物，確實因不熟路
    況且下雨視線不佳以致闖紅燈（紅燈右轉）。雖闖紅燈之違
    規行為屬實，但實際上應係紅燈違規右轉，而非如舉發單所
    示之紅燈左轉，爰請求更正違規事實及罰鍰等語。
四、經查：
（一）本件異議人於上開時、地，騎乘前揭重型機車，因違規闖
      紅燈而遭員警舉發之事實，為異議人所不否認，並有新北
      市政府（改制前為臺北縣政府）警察局舉發違反道路交通
      管理事件通知單1 紙，及異議人分別於100 年1 月25日、
      同年3 月8 日提出之交通罰單申訴書2 紙附卷可稽（見本
      院卷第7 頁、第11頁至第12頁），堪認屬實。
（二）而原處分機關以異議人有上開闖紅燈之違規行為，業於97
      年11月4 日裁處異議人罰鍰4,500 元，並記違規點數3 點
      ，嗣該裁決處分於係97年11月14日送達異議人位於新北市
      新店區（改制前為臺北縣新店市○○○里○○街66巷21號
      之戶籍地，因未會晤異議人本人，故將該裁決處分付與該
      址之大樓管理委員會，並經有收受郵件權限之管理員代收
      等情，有上開臺北市交通事件裁決所違反道路交通管理事
      件裁決書、送達證書各1 份及蓋於送達證書上之管理委員
      會收文章戳、管理員代為收受之簽名各1 枚等附卷可稽（
      見本院卷第8 頁至第9 頁），又異議人於本院調查程序中
      ，亦曾自承：伊當時沒有住在新店的戶籍地，所以戶籍地
      那邊應該是伊父親收的，但他沒有跟伊講等語綦詳（見本
      院卷第24頁），是依據前開所示法律之規定，本件裁決處
      分早已於97年11月14日依異議人之戶籍地址而合法送達，
      並不因異議人有無親自領取而有異。是異議人於收受本件
      裁決處分數年後，迨至100 年4 月20日始具狀向本院聲明
      異議，此有蓋用於聲明異議狀上之收文章戳1 枚在卷足憑
      （見本院卷第3 頁），顯已逾越聲明異議之法定期間無訛
      。
五、綜上所述，本件裁決書業經原處分機關於前述期日為合法送
    達在案，然異議人遲至100 年4 月20日始提出聲明異議狀，
    顯已逾越聲明異議之法定期間，則其聲明異議顯然不合法律
    上之程式，且無從補正，參諸前揭說明，自應均將異議人之
    異議駁回。
六、據上論斷，應依道路交通事件處理辦法第18條，裁定如主文
    。
中    華    民    國   100    年    6     月    7     日
                  交通法庭    法  官  葉力旗
以上正本證明與原本無異
如不服本裁定應於送達後5日內向本院提出抗告狀
                              書記官  林碧華
中    華    民    國  100     年    6     月    7    日